臺灣苗栗地方法院刑事判決
110年度交訴字第77號
公  訴  人  臺灣苗栗地方檢察署檢察官
被      告  羅俊秀



選任辯護人  李秉哲律師
上列被告因過失致死案件，經檢察官提起公訴（109年度偵字第7
228號），因被告於本院準備程序中，就被訴之事實為有罪之陳
述，經本院告知簡式審判程序意旨，並聽取當事人、辯護人之意
見後，本院合議庭裁定改依簡式審判程序審理，判決如下：
    主    文
羅俊秀犯過失致人於死罪，處有期徒刑肆月，如易科罰金，以新
臺幣壹仟元折算壹日。緩刑伍年，並應依附件和解筆錄所示和解
成立內容向被害人家屬蘇文琳、蘇志成、蘇若瑄支付損害賠償。
    犯罪事實
一、羅俊秀於民國109年10月14日7時37分許，駕駛車牌號碼0000
    -00號自用小貨車沿苗栗縣頭份市中正二路外側車道西往東
    方向行駛，行經苗栗縣○○市○○○路00號前，欲自內側車道變
    換至外側車道行駛，應注意汽車在同向二車道以上之道路，
    不得跨越兩條車道行駛，又行駛汽車超車時，應於前車左側
    保持半公尺以上之間隔超過，而依當時天候晴，日間自然光
    線，柏油路面乾燥、無缺陷、無障礙物，視距良好，並無不
    能注意之情事，竟疏未注意及此；適有張秋月騎乘車牌號碼
    000-000號普通重型機車行駛在前方外側車道，然羅俊秀先
    違規跨越內、外側車道行駛，且未與張秋月保持半公尺以上
    之間隔，致駕駛車輛自張秋月左側超越時，右側車身與張秋
    月騎乘之機車發生擦撞，張秋月因而倒地，受有創傷性腦出
    血、腦部缺氧、左側肋骨多發性骨折、左肺挫傷、左側鎖骨
    骨折、頭部挫傷、肢體擦傷之傷害，經送醫治療後，仍於10
    9年10月14日10時18分，因中樞神經性休克死亡。
二、案經臺灣苗栗地方檢察署檢察官偵查起訴。
    理    由
壹、證據能力之說明
　　本件被告羅俊秀所犯非死刑、無期徒刑或最輕本刑有期徒刑
    三年以上之罪，亦非高等法院管轄第一審案件，且於準備程
    序進行中，被告先就被訴事實為有罪之陳述，經告以簡式審
    判程序之旨，並聽取當事人、辯護人之意見後，本院依刑事
    訴訟法第273條之1第1項之規定，裁定由受命法官獨任進行
    簡式審判程序，是本件之證據調查，依刑事訴訟法第273條
    之2規定，不受同法第159條第1項、第161條之2、第161條之
    3、第163條之1及第164條至第170條規定之限制，合先敘明
    。
貳、實體方面
一、認定犯罪事實所憑之證據及理由：
  ㈠上開犯罪事實，訊據被告於偵查、本院準備程序及審理中均
    坦承不諱，並有臺灣苗栗地方檢察署檢驗報告書、相驗屍體
    證明書、為恭醫療財團法人為恭紀念醫院法醫參考證明書、
    檢驗部報告及病歷相驗照片、現場照片、監視器錄影畫面截
    圖、消防機關救護紀錄表、道路交通事故現場圖、道路交通
    事故調查報告表㈠、㈡、檢察官勘驗紀錄在卷可稽（見相卷第
    21至68、75至99頁，偵卷第11、90至92頁），足認被告之任
    意性自白與事實相符，堪以採信。
  ㈡按汽車在同向二車道以上之道路（車道數計算，不含車種專
    用車道、機車優先道及慢車道），除應依標誌或標線之指示
    行駛外，並應遵守下列規定：五、除準備停車或臨時停車外
    ，不得駛出路面邊線或跨越兩條車道行駛；汽車超車時，應
    依下列規定：五、前行車減速靠邊或以手勢或亮右方向燈表
    示允讓後，後行車始得超越。超越時應顯示左方向燈並於前
    車左側保持半公尺以上之間隔超過，行至安全距離後，再顯
    示右方向燈駛入原行路線，道路交通安全規則第98條第1項
    第5款、第101條第1項第5款分別訂有明文。查被告於本件事
    故發生時，駕駛車輛上路，理應依上開規定謹慎駕駛；且事
    故發生當時之天候晴，日間自然光線，柏油路面乾燥、無缺
    陷、無障礙物，視距良好，又無不能注意之情事；然其竟疏
    未注意上開規定，行經事發路段時違規跨越二車道行駛，又
    未與被害人騎乘之機車保持半公尺以上之間隔即率然超車行
    駛，致不慎擦撞被害人騎乘之機車而肇事，顯有過失行為甚
    明。又被告不當跨行內外車道超越前車，且未保持安全間隔
    ，為肇事原因一事，亦有交通部公路總局新竹區監理所竹苗
    區車輛行車事故鑑定會鑑定意見書、車輛行車事故鑑定覆議
    會覆議意見書附卷可佐（見偵卷第70至73、84至87頁），被
    告對此情亦不爭執，是被告就本案事故發生有過失行為，已
    堪認定。而其過失行為與被害人之死亡結果間，並未有其他
    因素介入，應具有相當因果關係。故本案事證明確，被告犯
    行堪予認定，應依法論科。
二、論罪科刑：
  ㈠核被告所為，係犯刑法第276條之過失致人於死罪。
  ㈡被告於車禍發生後，在警方尚未發覺犯罪前，即留在車禍現
    場並報警處理，且於警方到場時當場承認為肇事人乙節，業
    據被告於警詢時自承在卷（見相卷第7至10頁），並有苗栗
    縣警察局頭份分局斗坪派出所道路交通事故肇事人自首情形
    紀錄表附卷可考（見偵卷第89頁），進而接受裁判，堪認被
    告對於未發覺之罪自首而接受裁判，爰依刑法第62條前段之
    規定減輕其刑。
  ㈢爰以行為人之責任為基礎，審酌被告既為駕駛車輛上路之駕
    駛人，理應注意遵守道路交通安全規則並謹慎駕車，竟一時
    疏忽，行經事發路段時未能妥善注意與前車保持適當間隔、
    又違規跨越車道行駛，致不慎撞擊前方被害人騎乘之機車而
    肇事，並造成被害人因車禍死亡，所為實應非難；兼衡其未
    曾受刑事罪刑宣告，有臺灣高等法院被告前案紀錄表在卷可
    憑、素行尚佳，且犯後坦承犯行、正視己過，並與被害人家
    屬成立和解（如附件），態度亦佳，與自陳國小畢業之智識
    程度，現擔任水電工、每日收入約新臺幣2,000元，與配偶
    同住之家庭生活狀況（見本院卷第123頁）等一切情狀，量
    處如主文所示之刑，並諭知易科罰金之折算標準，以資懲儆
    。
  ㈣又被告未曾因故意犯罪受有期徒刑以上刑之宣告，有臺灣高
    等法院被告前案紀錄表在卷可憑，其因於駕車過程中一時不
    慎致罹刑典，固非可取，惟犯後坦認犯行，並已與被害人家
    屬達成和解，確有真誠面對己過、誠心彌補損害之意；故本
    院綜核各情，認被告經此偵審程序及刑之宣告後，應知警惕
    ，已足促其自我約制而信無再犯之虞，故前開宣告之刑以暫
    不執行為適當，爰依刑法第74條第1項第1款規定宣告緩刑5
    年，以勵自新。且為保障被害人家屬之權益，併依同法第74
    條第2項第3款之規定，命被告應依附件和解筆錄所示之和解
    成立內容向被害人家屬支付損害賠償，且此部分依同法第74
    條第4項規定得為民事強制執行名義；又依同法第75條之1第
    1項第4款規定，受緩刑之宣告而違反上開本院所定負擔情節
    重大，足認原宣告之緩刑難收其預期效果，而有執行刑罰之
    必要者，得撤銷其宣告，併為說明。
據上論斷，應依刑事訴訟法第273條之1第1項、第299條第1項前
段，刑法第276條、第62條前段、第41條第1項前段、第74條第1
項第1款、第2項第3款，刑法施行法第1條之1第1項，判決如主文
。
本案經檢察官邱舒虹提起公訴，檢察官林宜賢到庭執行職務。
中　　華　　民　　國　　111 　年　　6 　　月　　1 　　日
                  刑事第四庭  法  官  申惟中
以上正本證明與原本無異。　　　　　　　　　　　　　　　　如不服本判決應於收受判決後20日內向本院提出上訴書狀，並應敘述具體理由。其未敘述上訴理由者，應於上訴期間屆滿後20日內向本院補提理由書(均須按他造當事人之人數附繕本)「切勿逕送上級法院」。告訴人或被害人如對本判決不服者，應具備理由請求檢察官上訴，其上訴期間之計算係以檢察官收受判決正本之日期為準。　　　　　　　　　　　　　　　　　　　　　　　　　　　　　　　　　　　    　書記官　陳邦旗　　　　　　
中　　華　　民　　國　　111 　年　　6 　　月　　1 　　日

附錄本案論罪科刑法條：
中華民國刑法第276條
因過失致人於死者，處 5 年以下有期徒刑、拘役或 50 萬元以
下罰金。

附件：